# 请教陈版，预付房租的列报和结构性存货的列报问题？.

提问人：随风到天涯 时间：2019-01-11 21:05:42
问题 1 ：A 公司没每 3-6个月预付一次房屋租金，随后每月摊销；资产负债表日预付房屋租金应该列报于那个科目比较恰当？以前年度审计时作为其他流动资产列报，目前上网找了一下相关资料，大多数回复倾向于列报到预付账款。如果本年度将预付房租列报到预付账款是否构成了前期会计差错？
问题 2 ：
背景：A 公司购买了两种理财产品：
产品 1 ：浦发银行保本保收益的结构性存款（类似定期存款）理财产品，投资到期日为申购后 90 日，期限固定；银行有权提前终止协议，但 A 公司无权提前赎回。
产品 2 ：平安银行滚动型保本  理财产品，产品周期： 7 天滚动，保本，投资收益按产品投资资产的收益率确定，实行 T+2管理， 7 日内公司无权提前终止。
疑问 1 ：两种理财产品期末应该列报于那个报表项目较为恰当？投资收益该计入那个会计科目？

回答人：chenyiwei
1 、两者均可。一般列报于其他流动资产多见。
2 、产品 1 列报于其他货币资金、财务费用——利息收入；产品 2 列报于其他流动资产、投资收益。